【裁判字號】    92,上訴,677
【裁判日期】    920625
【裁判案由】    違反槍砲彈藥刀械管制條例
【裁判全文】
臺灣高等法院臺中分院刑事判決                    九十二年度上訴字第六七七號
    上  訴  人
    即  被  告  丁○○
右上訴人因違反槍砲彈藥刀械管制條例案件，不服臺灣南投地方法院九十二年度訴字
第三八號中華民國九十二年三月六日第一審判決（起訴案號：臺灣南投地方法院檢察
署九十一年度偵字第四四九○號），提起上訴，本院判決如左：
      主  文
原判決撤銷。
丁○○未經許可，持有可發射子彈具有殺傷力之槍枝，處有期徒刑壹年肆月，併科罰
金新臺幣貳萬柒仟元，罰金如易服勞役，以新臺幣玖佰元即銀元佰元折算壹日。
。
扣案具有殺傷力之改造槍枝壹支（槍枝管制編號：0000000000號）沒收。
      事  實
一、丁○○前於民國八十四年間因竊盜、搶奪、盜匪、違反麻醉藥品管理條例、肅清
    煙毒條例等案件經法院分別判處有期徒刑五月、一年四月、七年八月、二月、三
    年一月確定，嗣經定應執行刑有期徒刑十一年，又於八十五年間再因贓物、違反
    麻醉藥品管理條例等案件經法院分別判處有期徒刑五月、三月，定應執行刑有期
    徒刑六月，與前開有期徒刑十一年接續執行，於九十年十一月七日縮短刑期假釋
    出監，仍不知悔改，明知未經主管機關許可不得持有槍枝，竟在假釋期間之九十
    一年十一月中旬，在臺中市第一廣場以新臺幣六千元代價購得可發射子彈，具有
    殺傷力之仿貝瑞塔廠八四型半自動手槍製造之玩具手槍換裝土造金屬槍管而成之
    改造槍枝一支（槍枝管制編號0000000000號），並攜回其位在南投縣
    南投市○○路○段五九六巷二號二樓居所藏置，而未經許可無故持有該槍枝。嗣
    於同年月二十七日下午一時二十分許，為警在上址查獲，並扣得上開改造槍枝一
    支（並另扣得不具殺傷力之子彈及彈頭各一顆）。
二、案經南投縣警察局南投分局移送臺灣南投地方法院檢察署檢察官偵查起訴。
      理  由
一、訊據上訴人即被告丁○○固坦承於九十一年十一月二十七日下午，為警在南投縣
    南投市○○路○段居所查獲改造槍枝一支情事，惟矢口否認有何不法犯行，辯稱
    伊與友人甲○○共同至臺中市第一廣場購得該玩具手槍，購得之手槍槍管未貫通
    ，並不具殺傷力云云，然查：
（一）證人甲○○已於警訊證述扣案改造槍枝、子彈是被告丁○○所有（見偵查卷第
      二二頁），並有改造槍枝一把扣案可稽，甲○○於本院亦堅決否認曾與被告共
      同購買槍枝。
（二）該扣案槍枝，經內政部警政署刑事警察局鑑驗結果，認係仿貝瑞塔廠八四型半
      自動手槍製造之玩具手槍換裝土造金屬槍管而成之改造玩具手槍，雖其槍管固
      定鈕插梢損壞，然不影響槍枝之擊發功能，可擊發適用之子彈，具殺傷力。此
      有內政部警政署刑事警察局九十一年十二月十八日刑鑑字第○九一○三二四五
      五二號槍彈鑑定書在卷足憑。
（三）按依經濟部前商品檢驗局於八十四年六月二十六日所發布之「玩具槍檢驗暫行
      規範」規定：所謂玩具槍係指外觀近似槍但無殺傷力，其槍管、滑套之外觀顏
      色為橘紅色或橙紅色等紅色系，且槍前端應塗佈同色系之螢光漆，塗裝長度長
      槍為三十公分以上、短槍為十公分以上，槍管及彈倉不得使用金屬材料製造。
      而本件扣案槍枝均未符合前開規定，一望即知非通過檢驗之玩具槍。
（四）被告辯稱伊購買之手槍槍管未貫通，並不具殺傷力云云，然經本院當庭勘驗，
      扣案手槍之槍管貫通，並係金屬材質，有本院筆錄可參，又證人即查獲警員乙
      ○○於本院亦結證查到扣案槍枝後，並未予變動槍管，同有訊問筆錄可參，是
      被告所辯其購得槍枝之槍管並未貫通云云與事實不符。
    綜核上情，被告前開所辯顯係畏罪卸責之詞，不足採信。本案事證明確，被告犯
    行至堪認定，又被告請求鑑定扣案槍枝上指紋，然本案事證至屬明確，且該槍枝
    扣案已久，並歷經鑑定及提示，又經本院當庭勘驗，已無再鑑定指紋之必要。
二、被告自九十一年十一月中旬起未經許可持有具殺傷力之前揭槍枝，核其所為係犯
    槍砲彈藥刀械管制條例第十一條第四項之未經許可持有可發射子彈具有殺傷力之
    槍枝罪，原審以被告犯罪事證明確，予以論罪科刑，固非無見，惟查（一）依前
    揭鑑定結果，扣案槍枝可擊發適用之子彈，是應屬可發射子彈具有殺傷力之槍枝
    ，且槍枝性質已非玩具手槍，原審判決主文誤載被告係犯持有可發射金屬之改造
    玩具手槍罪，尚有未洽，（二）被告購得扣案槍枝後，攜至其位於南投縣南投市
    ○○路○段五九六巷二號二樓居所藏置，並於該址經警查獲，有刑事案件移送書
    及偵訊筆錄可稽，原審判決事實欄誤載扣案槍枝係在被告位於南投市○○路○段
    住處經警查獲，認定事實亦有未洽，被告上訴意旨稱扣案槍枝並無殺傷力云云雖
    無可採，但原判決既有可議之處，即屬無可維持，應由本院予以撤銷改判，審酌
    被告前有竊盜、搶奪、盜匪、違反麻醉藥品管理條例、肅清煙毒條例等多項前科
    ，素行不佳，再持有具殺傷力之槍枝．對社會安寧、人身安全及治安影響甚鉅，
    惟念被告尚未利用該槍枝犯案且犯罪被查獲後坦承部分犯行、態度尚可等一切情
    狀，判處如主文第二項所示之刑，並諭知罰金易服勞役之折算標準示懲，扣案槍
    枝一支（槍枝管制編號：0000000000號）為違禁物，應依刑法第三十
    八條第一項第一款規定宣告沒收；另扣案子彈一顆，係土造金屬彈殼加裝直徑約
    五點三厘米之木質彈頭而成之土造子彈，經實際試射，不具金屬彈頭，認不具殺
    傷力，有鑑定報告可稽，該子彈非屬違禁物品，爰不予宣告沒收，附此敘明。
據上論結，應依刑事訴訟法第三百六十九條第一項前段、第三百六十四條、第二百九
十九條第一項前段，槍砲彈藥刀械管制條例第十一條第四項，刑法第十一條前段、第
四十二條第二項、第三十八條第一項第一款，罰金罰鍰提高標準條例第二條，現行法
規所定貨幣單位折算新台幣條例第二條，判決如主文。
本案經檢察官丙○○到庭執行職務。
中      華      民      國     九十二    年     六     月    二十五     日
                                   臺灣高等法院臺中分院刑事第五庭
                                         審判長法  官  袁  從  楨
                                               法  官  胡  森  田
                                               法  官  姚  勳  昌
右正本證明與原本無異。
如不服本判決應於收受送達後十日內向本院提出上訴書狀，其未敘述上訴之理由者並
得於提起上訴後十日內向本院補提理由書（均須按他造當事人之人數附繕本）。
                                               書記官  洪  麗  華
中      華      民      國    九十二     年      六       月   二十七   日
附錄本案論罪科刑法條
槍砲彈藥刀械管制條例第十一條
未經許可，製造、販賣或運輸第四條第一項第一款所稱其他可發射金屬或子彈具有殺
傷力之各式槍砲者，處五年以上有期徒刑，併科新臺幣一千萬元以下罰金。
未經許可，轉讓、出租或出借前項所列槍砲者，處三年以上十年以下有期徒刑，併科
新臺幣七百萬元以下罰金。
意圖供自己或他人犯罪之用，而犯前二項之罪者，處無期徒刑或七年以上有期徒刑，
併科新臺幣一千萬元以下罰金。
未經許可，持有、寄藏或意圖販賣而陳列第一項所列槍砲者，處一年以上七年以下有
期徒刑，併科新臺幣七百萬元以下罰金。
第一項至第三項之未遂犯罰之。
                                                                        Ｆ


司法院資訊處製作；財團法人民間司法改革基金會備份。
